臺灣臺南地方法院刑事判決
　　聲　請　人　臺灣台南地方法院檢察署檢察官
　　被　　　告　乙○○
右列被告因公共危險案件，經檢察官聲請簡易判決處刑（九十三年度偵字第七五七六
號），本院認為不宜，改依通常程序審理，被告於本院準備程序就被訴犯罪事實為有
罪之陳述，經本院合議庭裁定行簡式審判程序，判決如左：
    主  文
乙○○服用酒類，不能安全駕駛動力交通工具而駕駛，累犯，處有期徒刑拾月。
    事  實
一、乙○○於民國（下同）八十八年間因犯公共危險罪，經本院判處有期徒刑五月確
    定，於八十九年三月二十七日易科罰金，執行完畢。復於八十九年四月間因犯公
    共危險罪，經台灣高雄地方法院判處有期徒刑七月確定，於九十年五月十日執行
    完畢。又於九十年六月間再犯公共危險罪，經本院判處有期徒刑十月，於九十一
    年九月十四日執行完畢，猶不知悔改。乙○○於九十三年七月七日二十三時許起
    至翌日（七月八日）凌晨一時許止，在台南縣永康市○○路不詳店名之卡拉ＯＫ
    小吃部與友人飲酒。飲酒後，明知已不能安全駕駛動力交通工具，竟仍駕駛車號
    五０三五─ＧＰ號自用小客車，欲至台南市○○路找其友人。於同日一時許，駛
    至台南市○○路與林森路三段路口時，遂因不能安全駕駛其車，而與甲○○所駕
    駛之車號六九三九─ＧＫ號自用小客車發生車禍。經警到場處理，於同日二時二
    十九分，測得其吐氣所含之酒精濃度高達每公升一點五０毫克，始知上情。
二、案經台南市警察局第五分局報請台灣台南地方法院檢察署檢察官偵查後聲請簡易
    判決處刑。
    理  由
一、本件係經被告乙○○於本院當庭表示認罪，而以簡式審判程序加以審理，有本院
    準備程序筆錄及審判筆錄附卷足憑，則依據刑事訴訟法第二百七十三條之二、同
    法第一百五十九條第二項之規定，不適用傳聞法則有關限制證據能力之相關規定
    ，合先敘明。
二、訊之被告乙○○對於其酒後駕車肇禍之情，於警詢及本院調查、審理時均坦承不
    諱，並據被害人甲○○於警詢時供述在卷，復有刑法第一百八十五條之三案件測
    試觀察紀錄表、臺南市警察局舉發違反道路交通管理事件通知單、吐氣酒精濃度
    測試單各一紙在卷可稽。被告酒後駕車之行為，自可認定。
三、被告雖辯稱：「我當時還很清醒，我都覺得我正常行駛，我怎麼會知道。」云云
    。惟查：（一）按刑法第一百八十五條之三所稱服用酒類或其他相類之物，不能
    安全駕駛動力交通工具之公共危險條款，係屬抽象危險犯之規定，此種抽象危險
    係伴隨飲酒過量之行為而當然成立。換言之，只需客觀上有此種行為出現，危險
    即視為存在，其是否果真肇事，均不影響公共危險罪責之成立；若其果真駕車肇
    禍，其不能安全駕駛動力交通工具之情形，則更不待言。（二）另參考德、美等
    國之認定標準，對於酒精濃度呼氣已達每公升零點五五毫克，或血液濃度達百分
    之零點一一以上，肇事率為一般正常人之十倍，均認為已達「不能安全駕駛」之
    程度（此有法務部八十八年五月十八日法八八檢字第一六六九號函可資參照）。
    本件被告於肇事時全身充滿酒味，並與甲○○所駕駛之自用小客車發生車禍，肇
    事後逾一小時為警查獲時，其吐氣所含之酒精濃度，經檢測結果仍高達每公升一
    點五０毫克，有前述刑法第一百八十五條之三案件測試觀察紀錄表及吐氣酒精濃
    度測試單一紙在卷可憑。據此已達中到重度中毒，而有感覺喪失、視力模糊等深
    醉之症狀（此有行政院退除役輔導委員會台北榮民總醫院八八北總內字第二六八
    六八號函可參）。顯見被告生理已受影響，飲酒後確已達於不能安全駕駛動力交
    通工具之程度，始會發生本件車禍。綜上所述，可知被告所辯顯無法免其罪責，
    自不足為憑。本件事證明確，被告犯行洵堪認定。
四、核被告乙○○所為，係犯刑法第一百八十五條之三之公共危險罪。又被告於九十
    年間，曾犯公共危險罪，經本院判處有期徒刑十月，於九十一年九月十四日執行
    完畢，有台灣高等法院被告全國前案紀錄表一份在卷可資佐證，其於有期徒刑執
    行完畢後，五年內再犯本罪，為累犯，應依刑法第四十七條之規定加重其刑。爰
    審酌被告酒醉程度、明知酒後駕車易致生危險，危害他人生命、身體、財產，竟
    仍如事實欄所述，於酒後已不能安全駕駛之情況下，一而再，再而三的貿然駕車
    並肇事，嚴重危害交通安全，惡性非輕，及參酌被告犯後態度與其因本件車禍右
    眼已受損等一切情狀，量處如主文所示之刑，以資儆懲。
據上論斷，應依刑事訴訟法第二百七十三條之一第一項、第二百九十九條第一項前段
、刑法第一百八十五條之三、第四十七條，判決如主文。
本案經檢察官丙○○到庭執行職務。
中      華      民      國      九十三      年    九    月     三十     日
                                  臺灣臺南地方法院刑事第八庭
                                          法  官  吳  勇  輝
右正本證明與原本無異。
如不服本判決，應於判決送達後十日內，向本院提出上訴狀（應附繕本）。
              書記官  汪  姿  秀
中      華      民      國      九十三      年    九    月     三十     日
附錄本案論罪科刑法條：
刑法第一百八十五條之三：
服用毒品、麻醉藥品、酒類或其他相類之物，不能安全駕駛動力交通工具而駕駛者，
處一年以下有期徒刑、拘役或三萬元以下罰金。
